【裁判字號】    97,交聲,1053
【裁判日期】    971028
【裁判案由】    違反道路交通管理處罰條例聲明異議
【裁判全文】
臺灣士林地方法院交通事件裁定        97年度交聲字第1053號
原處分機關  臺北市交通事件裁決所
異  議  人
即受處分人  甲○○
上列異議人即受處分人因違反道路交通管理處罰條例案件，對於
臺北市交通事件裁決所民國97年8 月27日所為之處分（原處分案
號：北市裁罰字第裁22-AC0000000號），聲明異議，本院裁定如
下：
    主  文
異議駁回。
    理  由
一、按駕駛人駕駛汽車，應遵守道路交通標誌、標線、號誌之指
    示、警告、禁制規定，並服從執行交通勤務之警察或依法令
    執行指揮交通及交通稽查任務人員之指揮，道路交通管理處
    罰條例第4 條第1 項定有明文；次按汽車駕駛人，駕駛汽車
    有不遵守道路交通標誌、標線、號誌之指示，而本章各條無
    處罰之規定者，處新臺幣（下同）900 元以上1,800 元以下
    罰鍰，道路交通管理處罰條例第60條第2 項第3 款亦定有明
    文。此外，道路交通管理處罰條例所用名詞「車輛」，係指
    在道路上以原動機行駛之汽車（包括機器腳踏車）或以人力
    、獸力行駛之車輛，而道路交通安全規則所用名詞「汽車」
    ，係指在道路上不依軌道或電力架線而以原動機行駛之車輛
    （包括機器腳踏車），道路交通管理處罰條例第3 條第8 款
    、道路交通安全規則第2 條第1 項第1 款均定有明文。
二、原處分意旨略以：本件異議人即受處分人甲○○於97年7 月
    10日8 時6 分，騎乘車牌號碼JE5-616 號重型機車行駛至臺
    北市士林區○○○街○ 段188 號對面堤頂，經臺北市政府警
    察局交通警察大隊執法組員警拍照逕行舉發其有「違反禁止
    進入標誌行駛」之違規，認其違反道路交通管理處罰條例第
    60條第2 項第3 款之規定，並經原處分機關即臺北市交通事
    件裁決所依上開規定及違反道路交通管理事件統一裁罰基準
    及處理細則等規定，於96年12月18日裁處受處分人罰鍰900
    元。
三、本件異議人異議意旨略以：本人每日行經之違規路段，並未
    見員警勸導禁止進入，且每日行經該處之車輛，每小時遠遠
    超過100 輛，民眾行駛該處已10多年，視該處為一般道路，
    就此，員警實應先行勸導車輛禁止進入。異議人向原處分機
    關表示不服舉發，經原處分機關裁決維持舉發結果後，異議
    人於法定期限內向本院交通法庭聲明異議云云。
四、經查：
（一）本件異議人即受處分人甲○○於上揭時、地，騎乘車牌號
      碼JE5-616 號重型機車，為執勤員警逕行拍照舉發其有「
      違反禁止進入標誌行駛」之違規，此有臺北縣政府警察局
      北市警交大字第AC0000000 號違反道路交通管理事件通知
      單1 份及違規相片1 張可稽，並經異議人自承，異議人之
      違規事實堪以認定。
（二）按駕駛人駕駛車輛，應遵守道路交通標誌、標線、號誌之
      指示、警告、禁制規定，道路交通管理處罰條例第4 條第
      1 項前段定有明文。又道路交通標誌、標線、號誌，係交
      通主管機關依道路交通狀況及用路人之需要而依法設置，
      故駕駛人有遵守標誌、標線、號誌指示之義務，駕駛人不
      得僅憑其個人認知或價值判斷，或主觀認為其行為不致影
      響交通秩序、安全，而任意決定不予遵守，否則將使交通
      秩序大亂，非但影響道路交通安全及用路人權益，亦將使
      道路交通標誌、標線、號誌形同虛設。本件系爭道路係禁
      止行駛，依卷附採證照片，該處「禁止進入標誌」設置明
      確，顯而易見，且系爭標誌之設計，乃以紅色底白色字之
      牌面懸示於上開禁止進入處，所採文字之語意尚非艱澀而
      難以理解。再參以系爭標誌設於前開路段前方路口，標誌
      正面迎向車輛行駛方向，並無令駕駛人誤認之虞，是以異
      議人於前開時間進入前開禁止進入匝道前，已有受告知提
      醒前方路況之機會，駕駛人尚非有遭標誌突襲而全無預警
      之可能。又異議人辯稱：該段道路已為民眾行駛多年之「
      既成道路」，警察應先施以勸導，而非開單舉發云云。按
      違反道路交通管理事件統一裁罰基準及處理細則第12條第
      1 項各款及前揭規定，交通違規事件是否勸導、或者開單
      ，屬交通稽查執行機關裁量職權範圍，除行政機關行使裁
      量權的過程或結果，有逾越權限或濫用權力情形而應以違
      法論外，法院原則上應尊重行政機關的裁量決定並做有限
      的司法審查。異議人所提之理由於本案無涉且無從進行司
      法審查，尚非可採。
五、綜上所述，異議人既於上述時、地騎乘車牌號碼JE5-616 號
    重型機車，違反禁止進入標誌行駛之違規行為，原處分機關
    援引道路交通管理處罰條例第60條第2 項第3 款規定，並適
    用違反道路交通管理事件統一裁罰基準表規定，裁處罰鍰90
    0 元，並無不當，本件聲明異議為無理由，應予駁回。
六、據上論斷，應依道路交通案件處理辦法第l9條，裁定如主文
    。
中    華    民    國    97    年    10    月    28    日
                  交通法庭法  官  賴邦元
以上正本證明與原本無異。
如不服本裁定，應於送達後5日內，向本院提出抗告狀。
                          書記官  游育慈
中    華    民    國    97    年    10    月    28    日


司法院資訊處製作；財團法人民間司法改革基金會備份。
